【裁判字號】    99,消債清,142
【裁判日期】    990823
【裁判案由】    清算
【裁判全文】
臺灣桃園地方法院民事裁定           99年度消債清字第142號
聲  請  人
即債務人    甲○○
代  理  人  黃柏彰律師
上列當事人因消費者債務清理事件，本院裁定如下：
    主  文
債務人甲○○自中華民國九十九年八月二十七日十六時起開始清
算程序，並同時終止清算程序。
    理  由
一、按更生方案未依消費者債務清理條例第59條、第60條規定可
    決時，除有該條例第64條規定之情形外，法院應以裁定開始
    清算程序，消費者債務清理條例第61條定有明文。再按消費
    者債務清理條例第65條第1 項規定，法院裁定不認可更生方
    案時，應同時裁定開始清算程序。又法院開始清算程序之裁
    定，應載明其年、月、日、時，並即時發生效力，復為同條
    例第83條第1 項明文規定。
二、查本件債務人聲請更生，前雖經本院裁定開始更生程序在案
    ，惟債務人所提之更生方案，卻未能依消費者債務清理條例
    第60條規定獲得債權人同意（查本件更生程序並未召開債權
    人會議，故無依同條例第59條規定為債權人會議之可決）。
    查債務人主張更生方案履行期間其每月平均收入為新台幣（
    下同）4 萬7,807 元，而其每月必要支出含生活費、育兒扶
    養費（含褓姆）、房租等合計2 萬3,829 元，依此計算，債
    務人每月可清償金額應為2 萬3,978 元，然其所提出之更生
    方案，每月僅願意清償1 萬5,430 元，其間差額8,548 元，
    債務人並未釋明其用途，又債務人年僅38歲（民國60年11月
    10日生），可工作年限尚有27年，然其提出之更生方案還款
    成數僅有17% ，實屬過低，難認該更生方案之條件為公允，
    是本件自不符合得由法院逕以裁定認可更生方案之要件。再
    查，債務人名下並無不動產或汽車，此有本院依職權調閱債
    務人98年稅務電子閘門資料查詢表在卷可憑，另債務人自陳
    其名下有南山人壽保險股份有限公司有效保單5 張，惟其保
    單價值金僅餘977 元，此有南山人壽保險股份有限公司99
    年7 月14日（99）南壽保單字第C0896 號函附卷可參（見本
    院98年度司執消債更字第258 號卷第312 頁），參酌本件清
    算程序之規模，堪認債務人之財產應不敷清償清算程序之費
    用，爰依上開規定裁定開始本件清算程序，並同時終止清算
    程序。
中    華    民    國    99    年    8     月    23    日
              民事第二庭    法      官  劉佩宜
上為正本係照原本作成
開始清算程序之裁定不得抗告，如不服同時終止清算程序之裁定
，應於裁定送達後10日內，以書狀向本院提出抗告，並繳納抗告
費新台幣1 千元。
中    華    民    國    99    年    8     月    23    日
                            書  記  官  賴柏仲

司法院資訊處製作；財團法人民間司法改革基金會備份。
